臺灣高等法院臺中分院刑事裁定　　　　　　　　　九十一年度交抗字第八九○號
　　抗　告　人
　　即受處分人　甲○○
右抗告人因違反道路交通管理處罰條例案件，不服臺灣彰化地方法院中華民國九十一
年九月十日裁定（九十一年度交聲字第一八三號），提起抗告，本院裁定如左：
      主  文
抗告駁回。
      理  由
一、本件抗告人即受處分人甲○○抗告意旨略以：抗告人所駕駛車牌號碼Ｆ二─０九
    ０三號自小客車上，原即裝設免持聽筒之設備，是抗告人在行車中根本不需要使
    用手持式行動電話，然卻遭警員無故舉發誤開罰單，原裁定顯有未當，爰提起抗
    告，請求撤銷原裁定，更為適法之裁定云云。
二、按汽車駕駛人於行駛道路時，使用手持式行動電話進行撥打或通話，處新臺幣三
    千元罰鍰，道路交通管理處罰條例第三十一三條之一第一項定有明文。
三、經查：（一）本件抗告人即受處分人甲○○駕駛車牌號碼Ｆ二─０九０三號自小
    客車，於民國九十一年四月三十日十八時六分許，行經台北市○○○路○段一七
    七號時，使用手持式行動電話違規等情，有台北市政府警察局北市警交大字第Ａ
    ＢＸ七四００六三號舉發違反道路交通管理事件通知單可稽，且取締之員警江金
    紋於交通違規事件答辯報告表中亦陳明「發現該民使用手持式電話，貼放於耳旁
    ，勤務人員便前往攔查告發違規」，亦有臺北市政府警局中山分局函可參。而衡
    諸該執勤警員，其立場客觀中立，且其與抗告人素不相識，亦無宿怨，苟抗告人
    無該違規情事，舉發員警當無隨意開單告發之理。次按將手持式行動電話貼放於
    耳旁，若非要使用，則何需有此舉。（二）另按道路交通管理處罰條例第七條第
    一項之規定：「道路交通管理之稽查，違規之紀錄，由交通勤務警察，或依法令
    執行交通稽查任務之人員執行之」，是抗告人違規之事實，係由執行交通勤務之
    員警陳映瑋在現場當場取締，其並經原審法院依法傳訊而在庭結證在案，自難謂
    其取締之事實毫無憑證，否則所有由員警當場舉發之違規事件，豈非均得視為毫
    無憑據，則何有現場取締制度之必要。（三）再按交通警員掣單舉發違反道路交
    通管理處罰條例所列之違規事實，本質上為行政處分，係公務員基於職務上權力
    ，依法就特定之具體事件所為具公法上效果之單方行政行為，基於公務員為公法
    上行為具有公信力之原則，該行政行為當可被推定為真正，其據以依法處分之事
    實認定，亦應為正確無誤。（四）至抗告人縱謂其車原即有裝設免持聽筒設備云
    云，然此與抗告人是否有前揭違規情事，並無絕對必然關係，是尚難據此而為有
    利於抗告人之認定。從而抗告人既未能提出具體證據以資證明其於前開時、地，
    並未有駕車時違規使用手持式行動電話，本院復查無任何證據足認本件執勤警員
    有誤開告發單之情事。（五）綜上所述，抗告人所辯稱：其並未有任何違規情事
    ，係遭警員無故舉發誤開罰單云云，顯為卸責之詞，應不足採。從而原處分機關
    依首揭規定，裁處受處分人即抗告人罰鍰新台幣三千元，於法並無不合。是原審
    以異議無理由而予駁回，經核並無不合。抗告人抗告意旨仍執前詞，指摘原裁定
    不當，並無理由，應予駁回。
四、據上論斷，應依道路交通案件處理辦法第二十六條、刑事訴訟法第四百十二條裁
    定如主文。
中      華      民      國     九十一    年    十二    月    二十四     日
                                   臺灣高等法院臺中分院刑事第八庭
                  審判長法  官  羅  得  村
                                               法  官  劉  榮  服
                                               法　官  黃  文  進
右正本證明與原本無異。
不得再抗告。
                                               書記官  許  麗  花
中      華      民      國　  九十一     年     十二      月   二十五   日
                                                              　　　　　Ｆ
